【裁判字號】    97,交聲,3404
【裁判日期】    971226
【裁判案由】    聲明異議
【裁判全文】
臺灣臺中地方法院交通事件裁定        97年度交聲字第3404號
原處分機關  臺北市交通事件裁決所
異  議  人
即受處分人  甲○○
                    3
上列異議人即受處分人因違反道路交通管理處罰條例案件，對於
臺北市交通事件裁決所民國九十七年十一月三日所為之處分（北
市裁申字第裁二二－Ｚ00000000號裁決書），聲明異議
，本院裁定如下：
    主    文
異議駁回。
    理    由
一、原處分機關略以：本案係國道公路警察局第七警察隊大甲分
    隊舉發異議人即受處分人（下稱受處分人）駕駛車號ＦＸ─
    九五二號營業貨運曳引車，於民國九十七年九月二日下午九
    時許，行經國道三號公路南下一四八點五公里處，因「速限
    九十公里、時速一０四公里、超速十四公里，亦即汽車行駛
    高速公路速度超過規定最高速限（未滿二十公里）」之違規
    事由為警舉發，受處分人不服舉發提出申訴，經原舉發機關
    函覆違規屬實，該所遂於九十七年十一月三日以北市裁申字
    第裁二二－Ｚ00000000號裁決書，裁處受處分人罰
    鍰新台幣（下同）三千五百元，並記違規點數一點，逾期則
    依裁決書處罰主文規定裁處，於法並無不合等語。
二、受處分人略以：受處分人駕駛車號ＦＸ─九五二號營業貨運
    曳引車，於上開時、地，雖有駕車時速達一０四公里，且當
    地速限標誌確實標示「總重二十噸以上大貨車速限九０公里
    ，其他車種速限為一一０公里」之情，然受處分人所駕駛車
    輛當時為空車而總重約僅十四噸，速限應以時速一一０公里
    為準，原舉發機關之舉發實有違誤，爰聲明異議云云。
三、按汽車行駛於高速公路，不遵使用限制、禁止、行車管制及
    管理事項之管制規則而有行車速度超過規定之最高速限行為
    者，處汽車駕駛人新臺幣三千元以上六千元以下罰鍰；又汽
    車駕駛人有三十三條第一項之情形者，除依原條款處罰鍰外
    ，並予記違規點數一點，道路交通管理處罰條例第三十三條
    第一項第一款、第六十三條第一項第一款分別定有明文。
四、經查：
（一）本件受處分人駕駛車號ＦＸ─九五二號營業貨運曳引車為
      登記總重三十五噸之車輛，而受處分人於九十七年九月二
      日下午九時許，行經國道三號公路南下一四八點五公里處
      ，確有駕車時速達一０四公里，且當地速限標誌確實標示
      「總重二十噸以上大貨車速限九０公里，其他車種速限為
      一一０公里」等情，業為受處分人所不爭執，且有舉發違
      反道路交通管理事件通知單、原舉發機關九十七年九月三
      十日公警七交第０九七０七七二三五七號函、上開裁決書
      及臺北市交通事件裁決所九十七年十月二十三日中市裁申
      字第０九七四一八一九九００號函存卷足參，自堪先認定
      為真。
（二）至受處分人雖仍以前開情詞置辯。然查，受處分人既自承
      伊確知該處確有標示而知悉速限規定等情在卷，而上開總
      重二十噸以上大貨車速限九０公里，其他車種速限為一一
      ０公里之速限標示，乃以車輛車種及其登記總重為準，尚
      非以車輛實際載重為計，而因實際載重為何致有所差異，
      則受處分人為上開辯解，自屬無據。綜上，受處分人既有
      前揭違規行為，原處分機關據以援引上開規定，裁處受處
      分人罰鍰新台幣三千五百元，並記違規點數一點，逾期則
      依裁決書處罰主文規定裁處，並無不當。本件異議為無理
      由，應予駁回。
據上論斷，應依道路交通管理處罰條例第八十七條第二項，道路
交通案件處理辦法第十九條，裁定如主文。
中    華    民    國    97    年    12    月    26    日
              交通法庭  法  官  許惠瑜
以上正本證明與原本無異。
如不服本裁定，應於收受送達後5日內向本院提出抗告狀。（應
附繕本）
                        書記官  陳佳君
中    華    民    國    97    年    12    月    26    日


司法院資訊處製作；財團法人民間司法改革基金會備份。
